臺灣雲林地方法院刑事判決　　　　　　　　　　　　　 九十三年度易字第二一號
　　公 訴 人　臺灣雲林地方法院檢察署檢察官
　　被　　告　丙○○
右列被告因贓物等案件，經檢察官提起公訴（九十三年度偵字第七四號），由本院合
議庭裁定以簡式審判程序審理，判決如左：
    主  文
丙○○收受贓物，處有期徒刑月，如易科罰金，以佰元折算壹日。又服用酒類，
不能安全駕駛動力交通工具而駕駛，處有期徒刑貳月，如易科罰金，以佰元折算壹
日。應執行有期徒刑肆月，如易科罰金，以佰元折算壹日。
被訴過失傷害部分公訴不受理。
    事  實
一、丙○○有竊盜、公共危險之前科（未構成累犯）。竟於民國九十二年十一月初某
    日，在雲林縣麥寮六輕廠區○○○路上，明知姓名年籍不詳綽號「阿德」之成年
    男子所持有未懸掛車牌（原車牌號碼ＺＣ─９１０號，係裕勇汽車有限公司陳俊
    宏於九十一年十一月二十六日上午十時許，在高雄縣鳳山市○○路與鳳松路口所
    失竊之營業自小客車）之自小客車，來路不明，係他人所竊得之贓車，仍予收受
    使用。又明知喝酒過量無法安全駕駛動力交通工具，仍於九十二年十二月二十一
    日下午七時許，在雲林縣臺西鄉某路邊攤，飲用四杯米酒，已達無法安全駕駛動
    力交通工具之程度，仍於同日下午九時三十七分許，駕駛上開未懸掛車牌之贓車
    ，沿雲林縣麥寮鄉○○村○○路南往北方向行駛，行經豐安路沙揚七一號電桿旁
    （起訴書誤載為海豐村十八線與豐安路口），自後追撞同向行駛在前之乙○○所
    駕駛車牌號碼ＳＬ─０８１３號自小客車，嗣經員警依法對丙○○施以酒精濃度
    測試，測得其呼氣酒精濃度高達每公升０‧四五毫克。
二、案經雲林縣警察局臺西分局報告臺灣雲林地方法院檢察署檢察官偵查起訴。
    理  由
壹、有罪部分：
一、右述收受贓物、公共危險之事實，業經被告丙○○於偵查、審理中坦白承認，核
    與證人盧瑞雄、乙○○於警詢中證述情節相符，並有贓物認領保管單、車輛竊盜
    、車牌失竊資料個別查詢報表─查詢車輛認可資料、呼氣酒精測試值紀錄表、刑
    法第一百八十五條之三案件測試觀察紀錄表、道路交通事故現場圖、道路交通事
    故調查報告表各一份，及現場照片十幀在卷可證，足認被告自白，與事實相符，
    堪以採信。本件事證明確，被告犯行洵堪認定，應依法論科。
二、核被告丙○○所為，係犯刑法第三百四十九條第一項收受贓物罪、第一百八十五
    條之三公共危險罪。其所犯二罪間，犯意各別，罪名不同，應予分論併罰。爰審
    酌被告前有竊盜、公共危險之犯罪前科，此有台灣高等法院被告全國前案紀錄表
    一份在卷可證，素行尚非良好，且僅為有交通工具代步，即收受贓車，造成被害
    人、警方追查贓物之困難，並助長竊車之風氣，又於酒後駕車，增加參與道路交
    通者，包括駕駛人、行人之危險性，惟考量被告於犯罪後均坦承犯行，態度良好
    ，並賠償被害人乙○○所受損害，顯見被告深具悔意等一切情況，分別量處如主
    文所示之刑，及諭知易科罰金之折算標準，並依法定其應執行刑。
貳、公訴不受理部分：
一、公訴意旨略以：被告丙○○於九十二年十二月二十一日下午九時三十七分許，駕
    駛未懸掛車牌之贓車，沿雲林縣麥寮鄉○○村○○路南往北方向行駛，行經豐安
    路沙揚七一號電桿旁（起訴書誤載為海豐村十八線與豐安路口），原應注意車前
    狀況，並隨時採取必要之安全措施，而依當時情況，亦無不能注意情事，竟疏未
    注意，自後追撞同向行駛在前之乙○○所駕駛車牌號碼ＳＬ─０８１３號自小客
    車，致乙○○受有左眉部挫裂傷、左踝擦挫傷之傷害，因認被告涉犯刑法第二百
    八十四條第一項前段之過失傷害罪嫌。
二、按告訴乃論之罪，告訴人於第一審辯論終結前得撤回其告訴，又告訴經撤回者，
    應諭知不受理之判決，刑事訴訟法第二百三十八條第一項、第三百零三條第三款
    分別定有明文。次按刑事事件於偵查中或第一審法院辯論終結前，調解成立，經
    法院核定，並經當事人同意撤回者，視為於調解成立時撤回告訴或自訴，鄉鎮市
    調解條例第二十五條第二項亦有明定。
三、查本件告訴人乙○○告訴被告過失傷害案件，起訴書認係觸犯刑法第二百八十四
    條第一項前段之罪，依同法第二百八十七條前段規定，須告訴乃論。茲告訴人與
    被告已在雲林縣麥寮鄉調解委員會調解成立，嗣經本院核定，而該調解書內容第
    三項並載明：「雙方同意互不追究其他民刑事責任。」該語句脈絡已包括放棄刑
    事追訴意涵，此業經本院調取本院北港簡易庭九十三年度港核字第二九三號卷宗
    核閱無訛，故應視為告訴人於調解成立時撤回告訴，則依前揭規定，此部分爰不
    經言詞辯論，逕為諭知不受理之判決。
、據上論斷，應依刑事訴訟法第二百九十九條第一項前段、第三百零三條第三款、
    第三百零七條，刑法第三百四十九條第一項、第一百八十五條之三、第五十一條
    第五款、第四十一條第一項前段，罰金罰鍰提高標準條例第一條前段、第二條，
    判決如主文。
本案經檢察官甲○○到庭執行職務。
中      華      民      國    九十三      年    四    月      十六    日
                                        臺灣雲林地方法院刑事第三庭
                                            法  官  蘇  錦  秀
右正本證明與原本無異。
如不服本判決，應於判決送達後十日內向本院提出上訴狀( 應附繕本 )。
                                            書記官  曾  家  祥
中      華      民      國      九十三      年    四    月      十六    日
【附錄本案論罪科刑法條】
刑法第三百四十九條第一項：
收受贓物者，處三年以下有期徒刑、拘役或五百元以下罰金。
刑法第一百八十五條之三：
服用毒品、麻醉藥品、酒類或其他相類之物，不能安全駕駛動力交通工具而駕駛者，
處一年以下有期徒刑、拘役或三萬元以下罰金。
